臺灣高等法院臺南分院刑事判決　　九十四年度上更(一)字第九四號
上　訴　人
即　被　告　丁○○
選任辯護人　莊美貴律師
上　訴　人
即　被　告　乙○○
選任辯護人　葉清華律師
上列上訴人因違反貪污治罪條例案件，不服臺灣臺南地方法院九
十年度訴字第一四九九號中華民國九十二年六月十一日第一審判
決（起訴案號：臺灣臺南地方法院檢察署九十年度偵字第一三二
六四號、九十年度偵字第一三二六八號，併辦案號：九十年度偵
字第一三七三六號），提起上訴，經本院判決後，由最高法院發
回更審，本院判決如下：
      主      文
原判決關於丁○○、乙○○部分撤銷。
丁○○依據法令從事公務之人員，對於主管之事務，明知違背法
令，直接圖自己不法利益，因而獲得利益，處有期徒刑壹年月
，褫奪公權貳年。
乙○○無罪。
      事      實
一、丁○○自民國（下同）八十三年三月一日起擔任台南縣永康
    市市長，主管綜理全市事務，含永康市公用財產之管理使用
    。明知台南縣政府頒印之「台南縣縣有財產管理自治條例」
    規定公用財產應依預定計畫及規定用途或事業目的使用，非
    基於事實需要並報經縣政府核准，不得變更用途另作他用。
    竟於九十年六月間，知悉址設台南縣永康市○○○路六五三
    巷二號永康市舊圖書館（三層樓）休館中，即未報經台南縣
    政府核准，向不知情之圖書館管理人員吳水旺索取圖書館之
    鑰匙，吳水旺鑑於尚有圖書設備未搬遷及圖書館開放學生自
    修至九十年七月底，故於九十年七月底始將台南縣永康市舊
    圖書館第三層樓（下稱三樓）之鑰匙交予丁○○所指定之乙○○。乙○○於九十年九月下旬依丁○○指示連繫九如通訊
    行負責人吳榮宗，將原設台南縣永康市○○○路六五一號之
    電話線遷移至永康市舊圖書館三樓，待吳榮宗遷移電話線施
    工完畢，乙○○即依丁○○指示將永康市舊圖書館三樓鑰匙
    交予陳柏村，丁○○即於九十年九月二十六日起利用永康市
    舊圖書館三樓休館閒置之機會，使用該圖書館三樓，作為丁○○參選立法委員競選之處所，供鄭金釵、李林玉金、呂冠
    儀、翁藝雅等人撥打電話予台南縣選民作為電話拜票之用。
    嗣於九十年十一月十五日因臺灣臺南地方法院檢察署檢察官
    勘查民眾檢舉附近竊電情事，意外發現上情，丁○○始停止
    使用該處，致丁○○減省租借同等面積之場地費用新台幣（
    （下同）四千三百三十二元之支出（陳柏村業判決無罪確定
    ）。
二、案經法務部調查局台南縣調查站移送臺灣臺南地方法院檢察
    署檢察官暨臺灣臺南地方法院檢察署檢察官自動檢舉偵查起
    訴，暨移送併辦。
      理      由
壹、被告丁○○部分：
一、訊據上訴人即被告丁○○固不否認其為台南縣永康市市長，
　　於九十年九月二十六日起利用永康市舊圖書館三樓，作為其
　  競選立法委員電話拜票之處所等事不諱，惟矢口否認有直接
    圖利犯行，辯稱：伊係自九十年九月二十六日開始使用永康
    市舊圖書館三樓；九十年九月至十一月之水電費均係伊繳納
    ，並未由永康市公所支付；依據台南縣政府頒印之「台南縣
    縣有財產管理自治條例」第三十八條第一項第一款及第三項
    分別規定：「．．一、空地、空屋除供公務、公用事業、興
    辦公辦民營事業或防制公害使用外，非依法令規定不予出租
    」、「空地、空屋出租供公用事業、公辦民營事業或防制公
    害使用者，其使用計畫須先經事業主管機關核准。如承租人
    違反核准使用計畫，管理機關應終止租約收回出租物」，永
    康市公所舊圖書館係閒置之「非公用不動產」，並沒有法令
    規定可以出租、出借（不包括短期出借）予任何人，就其反
    面解釋，應可「無償借用」，從而，永康市公所舊圖書館既
    非可營利出租予他人，則顯不能因伊未辦理「借用」或「正
    式租用」之行政手續之瑕疵，而使不能出租之非公用不動產
    變成可以「出租」之非公用不動產，而謂永康市公所有任何
    損失，伊違反行政程序固有不當，但不能據此認伊有直接圖
    利犯行云云。
二、經查：
(一)被告丁○○自八十三年三月一日起擔任台南縣永康市市長，
    負責綜理永康市公所內之事務，包括台南縣永康市轄內公用
    財產之管理、使用等，此有台南縣政府九十一年四月八日府
    民行字第０九一００五三八一八號函檢附之證明書一紙及台
    南縣縣有財產管理自治條例一份在卷可稽，被告丁○○乃依
    據法令從事公務之人員，且永康市圖書館之使用管理為其主
    管之事務，應無疑義。
(二)永康市舊圖書館原為台南縣永康市衛生所，係屬台南縣政付
    之財產。本院上訴審函詢「永康市公所向本府借用之『永康
    衛生所舊辦公廳』，該公所是否可以出租或出借？」，台南
    縣政府九十二年十月十四日府衛行字第０九二０一六二八九
    九號函示：「有關貴院函查永康市公所向本府借用之『永康
    衛生所舊辦公廳』，該公所是否可以出租或出借乙案，依據
    本縣縣有產管理自治條例第三十七條規定，永康市公所不得
    再出租或出借。」（見本院上訴卷第一八七頁），證人即台
    南縣永康市公所財政課課員黃美智亦證稱：「公有財產的出
    租、出借限於非公用的財產．．永康市舊圖書館是公用財產
    ，永康市公所無權出租。」等語（見一審(一)第一九一、一九
    二頁），是永康市舊圖書館為公用財產，永康市公所無權出
    租或出借。被告丁○○辯稱：永康市舊圖書館係屬「非公用
    財產」等語，容有違誤。況依台南縣政府頒印之「台南縣縣
 　 有財產管理自治條例」第二十三條第一項規定：「公用財產
    應依預定計畫及規定用途或事業目的使用，非基於事實需要
    並報經縣政府核准，不得變更用途」，永康市舊圖書館為公
    用財產，基於事實需要並報經台南縣政府核准，亦不得變更
    其為圖書館使用之用途。被告丁○○係將永康市舊圖書館三
    樓作為其參選立法委員競選之處所，已將永康市舊圖書館變
　　更為非圖書館使用之用途，詳如後述，亦與台南縣政府頒印
　  之「台南縣縣有財產管理自治條例」第二十三條第一項規定
    不合，縱報請台南政府核准，亦無法予以核准。被告丁○○
    辯稱：依據台南縣政府頒印之「台南縣縣有財產管理自治條
　　例」第三十八條第一項　第一款及第三項分別規定：「．．
  　一、空地、空屋除供公務、公用事業、興辦公辦民營事業或
    防制公害使用外，非依法令規定不予出租」、「空地、空屋
    出租供公用事業、公辦民營事業或防制公害使用者，其使用
    計畫須先經事業主管機關核准。如承租人違反核准使用計畫
    ，管理機關應終止租約收回出租物」，永康市公所舊圖書館
    係閒置之「非公用不動產」，並沒有法令規定可以出租、出
    借（不包括短期出借）予任何人，就其反面解釋，應可「無
    償借用」，從而，永康市公所舊圖書館既非可營利出租予他
    人，則顯不能因伊未辦理「借用」或「正式租用」之行政手
    續之瑕疵，而使不能出租之非公用不動產變成可以「出租」
    之非公用不動產，而謂永康市公所有任何損失，伊違反行政
    程序固有不當，但不能據此認伊有直接圖利犯行云云，於九
    十二年九月十八日準備書狀附呈申請借用辦公設備書證十五
    份為證（見本院上訴卷第一二０至一四三頁），因與上開規
    定不合，要非足取。
(三)永康市舊圖書館三樓，被告丁○○係將之作為其參選立法委
    員競選之處所。據共同被告乙○○於警訊時供稱：「是丁○○告訴我因為缺少競選總部打電話小姐的地方，要借用這個
    場所」、「丁○○競選總部人員原於九十年五月下旬開始在
    永康市○○○路六五一號曾文俊宅進行電話拜票作業，後因
    該宅臨馬路旁雜音大，影響電話拜票業務，乃於九十年九月
    下旬移往永康市舊圖書館三樓作業」（見第一三二六八號偵
    查卷第五十一頁）；且證人即雇用打電話之義工鄭金釵於警
    訊證稱：「我是幫忙打電話給有選舉權之人，請其支持立委
    參選人丁○○」、「工作內容為根據丁○○競選總部所提供
    之選舉人名冊資料，打電話給選舉人，詢問對方對丁○○的
    支持態度」（見第一三二六四號偵查卷第十五頁背面）；李
    林玉金證稱：「我與鄭金釵到舊永康圖書館為丁○○以電話
    方式拜訪拉票」（見第一三二六四號偵查卷第十九頁）；呂
    冠儀證稱：「我是根據丁○○競選總部所提供之名冊，逐一
    打電話拜託選民投票支持丁○○」（見第一三二六四號偵查
    卷第二十三頁背面），翁藝雅證稱：「幫立委候選人丁○○
    立打電話拉票。」（見警卷第十五頁背面）；又臺灣臺南地
    方法院檢察署檢察官於九十年十一月十五日帶隊搜索永康市
    舊圖書館三樓時，亦扣得電腦設備、機關團體名冊及電話拜
    訪稿等物，此有扣押物品清單在卷可參，堪認被告丁○○使
    用永康市舊圖書館三樓之目的，係提供證人鄭金釵、李林玉
    金、呂冠儀、翁藝雅等人以電話向選舉人拜票之用無訛。
(四)永康市舊圖書館三樓，被告丁○○使用之時間。原審法院質
    之證人即九如通訊行之負責人吳榮宗，證稱：「我本人有承
    作上開工程（即指永康市○○○路六五一號電話線遷移至永
    康市舊圖書館三樓的工程）」、「公所的乙○○小姐打電話
    通知我去作的」、「（免用統一發票）收據上的日期（即九
    十年九月二十六日）是記載施工那天的日期」等語（見一審
    卷(一)第一九四、一九七頁），並提出免用統一發票收據一紙
    為證，此有該收據一紙附卷可稽（見一審卷(一)第一０五頁）
    。再參諸證人鄭金釵證稱：「我是於九十年十月二十七日、
    二十八日左右，就過去永康市舊圖書館幫忙丁○○競選」（
    見第一三二六四號偵查卷第十五頁背面）；證人李林玉金證
    稱：「我通常均於上午九點多下班後，至該處為丁○○輔選
    ，約於上午十一時離開，至九十年十月底起每週約一至二次
    到該處為丁○○輔選」等語（見第一三二六四號偵查卷第二
    十一頁）；證人呂冠儀證稱：「我自九十年十一月十二日在
    那裡上班」（見九十年度偵字第一三二六四號卷第二十三頁
    ），證人翁藝雅證稱：從九十年十一月十三日開始，幫丁○○電話拉票（見警卷第十六頁）。又佐以永康市舊圖書館於
    九十年十一月一日至九十年十一月十五日之用電度數為二百
    八十四度，九十年九月、十月之用電度數為一千七百六十八
    度，九十年七月、八月之用電度數為二千零六十四度，九十
    年五、六月之用電度數為六千四百十九度，此有電力用戶現
    場調查表一紙可證（見第一三二六四號偵查卷第二十九頁）
    ，按電費係兩個月計算一次，因之，倘被告丁○○於九十年
    七月底永康市舊圖書館休館後隨即使用該處，則九十年七、
    八月之用電度數理應與九十年五、六月之用電度數相當，焉
    有驟減至二千零六十四度之理？是被告丁○○係九十年九月
    二十六日以後開始使用永康市舊圖書館三樓，應無疑義。公
    訴人以原本黏貼憑證之「承辦人及推算人員欄」均係蓋吳水
    旺的章，唯九月份之電費即由專員許龍雄簽請，認被告丁○○自九十年七月底永康市舊圖書館休館後即使用該處，然由
    黏貼憑證之「承辦人及推算人員欄」均係蓋吳水旺的章，唯
    九月份之電費由專員許龍雄簽請乙節，實難據以推論被告丁○○自九十年七月底即使用永康市舊圖書館三樓，其論斷尚
    屬無據。
(五)永康市舊圖書館水電費之使用，於九十年八月三十一日起至
    九十年十一月一日止之電費五千零七十三元、九十年十一月
    一日起至九十一年一月四日之電費一千三百五十六元、九十
    年十月四日起至九十年十一月一日止之水費八十元、九十年
    十一月二日起至九十年十二月一日止之水費五十元、九十年
    十二月四日起至九十一年一月一日止之水費一百七十五元，
    均非永康市公所以公款支付，係被告丁○○令乙○○繳納乙
    節，業據被告丁○○、乙○○供承在卷，並有台南縣永康市
    公所九十二年五月二十七日以所主字第０九二００一九八三
    五號函暨檢附之明細表二紙、永康市舊圖書館水電費動支請
    示單及黏貼憑證計十一紙附卷可參（見一審卷(二)第一０三至
    一三五頁）。
(六)原審判決認永康市公所舊圖書館於九十年九月三日至九十年
    十月三日之水費計八十七元，係由永康市公所以公款支付，
    故九十年九月二十六日起至九十年十月三日止之八日水費，
    即非丁○○繳納，因而認定被告丁○○圖得不法利益二十二
    元。顯係依卷附台南縣永康市公所九十二年五月二十七日所
    主字第０九二００一九八三五號函暨檢附之明細表二紙、永
    康市舊圖書水電費動支請示單及黏貼憑證計十一紙（見一審
    卷(二)第一０三至一三五頁），其中第一０七頁所列收費月份
    十月之水費單據。惟該紙抄表日是九十年九月三日、收費日
    是九十年十月一日之水費單據，業據經本院上訴審向台灣省
    自來水股份有限公司函查結果：「繳費日期民國九十年十月
    一日之水費通知，用水期間為民國九十年八月三日起至九月
    三日止為期乙個月。」，有台灣省自來水股份有限公司六區
    管理處永康服務所業九十二年九月二日台水六永服字第０九
    二０００一三一一０號函附卷可憑（見本院上訴卷第一０三
    頁），故原判決所認定永康市公所所繳納八十七元水費，實
    際上係九十年九月三日以前所使用，即與被告丁○○無涉，
    是原判決認定被告有圖得二十二元水費之不法利益，洵有違
    誤。
(七)被告丁○○使用永康市舊圖書館三樓，雖未致永康市公所有
    租金之損害，惟被告丁○○因使用上址，致減省向外租借同
    等面積之場地費用，該等費用即係被告丁○○所獲取之利益
    甚明。經財政部台灣省南區國稅局新化稽徵所以南區國稅局
    訂頒八十九年度房屋及土地當地一般租金標準速算結果，永
    康市舊圖書館係老舊房屋，其使用用途係「非住家使用」，
    面積為五０‧四八坪，年租金為九萬三千零五元〔計算式為
    ：（50.48×60﹪＋14）×500×12×0.7×0.5＝93005元）
    〕，此有財政部台灣區南區國稅局新化稽徵所九十年十一月
    二十日南區國稅新化資字第九００三四七九四號函暨檢送之
    八十九年度房屋及土地當地一般租金標準表等資料可憑（見
    第一三二六八號偵查卷第二至六頁）。依證人黃美智提出之
    台南縣縣有房地租金計算標準，台南縣房屋租金係按稅捐稽
    徵處核定房屋課稅現值年息百分之十計收，「基地」不分區
    一律按公告地價年息百分之五計收，承租市有房屋，因房屋
    建於基地上，應按「房屋」及「基地」使用面積分別計收租
    金，而永康市舊圖書館之課稅現值係532200元，其計算結果
    永康市舊圖書館之年租金為五萬三千二百二十元（計算式：
    532200×0.1＝53220元），永康市舊圖書館座落地號係台南
    縣永康市○○段三三九之００一四號，其九十年度之公告現
    值為每平方公尺一萬七千六百元，永康市舊圖書館之面積為
    五０‧四八坪，約為一六六‧八七六平方公尺（一坪＝三‧
    三０五七九平方公尺），是永康市舊圖書館之公告現值為二
    百九十三萬七千零一十七點六元（計算式：50.48×3.30579
    ＝166.876平方公尺，166.876×17600＝0000000.6元），永
    康市舊圖書館「基地」之租金為十四萬六千八百五一元（計
    算式：0000000.6×0.05＝146850.88元≒146851元），惟該
    地為三層樓房屋，被告所使用者僅為第三層而已，故自應再
    除以三為四萬八千九百五十元，合計永康市舊圖書館之租金
    為十萬零二千一百七十元（計算式：53220＋48950＝102170
    元），此有台南縣縣有房地租金計算標準一份附卷可佐。比
    較上開二種計算租金之標準，自以財政部台灣省南區國稅局
    新化稽徵所提出之計算方法較有利於被告丁○○，且永康市
    舊圖書館為台南縣政府所有，依規定免予租資所得，有財政
    部台灣省南區國稅局新化稽徵所九十年十月二十日南區國稅
    新化資第九００三四七九四號函可參（見第一三二六八號偵
    查卷第二頁），非一般住戶可以比擬，自以財政部台灣省南
    區國稅局新化稽徵所檢送財政部台灣省南區國稅局訂頒八十
　　九年度房屋及土地當地一般租金標準相關資料，為計算依據
　  ，較為妥適。固然最高法院對上開二種計算依據質疑：「財
    政部台灣省南區國稅局新化稽徵所函送之財政部八十九年度
    房屋及土地當地一般租金標準之『公告現值』，是否為證人
    黃美智提出之台南縣縣有房地租金計算標準所稱之『公告地
    價』」，經本院函詢財政部台灣省南區國稅局新化稽徵所結
    果，非為公告地價（見本院更一卷第五十三頁），仍不影響
    本院上開適用之說明。則被告丁○○自九十年九月二十六日
    起至九十年十一月十五日止使用永康市舊圖書館三樓計五十
    一日，計減省費用一萬二千九百九十五元〔計算式為：（
    9300 5／365）×51＝12995.2元≒12995元〕，該永康市舊
    圖書館為三層樓房屋，被告僅使用第三層而已，故應再除以
    三為四千三百三十二元（12995元÷3＝4331.6≒4332元），
    此即被告丁○○所圖得減省租借他處之不法利益。被告辯稱
    渠僅使用三樓其中一張桌子面積，當時尚有民眾在三樓閱讀
    等語，然據證人即圖書館管理人員吳水旺於調查員訊問時證
    稱：該舊圖書館三樓開放給學生自修，直至七月底才正式封
    館，未再對外開放使用。」（見第一三二六八號偵查卷第五
    十四頁），於原審證稱：三樓是學生自修室，有開放給學生
    自修，開放到七月底。」（見一審卷(一)第一六二頁），於本
    院前審證稱：第一次市長講是時候我沒有交因一、二樓沒有
    搬遷完，三樓有學生自修，所以我沒有交出來，第二次三樓
    已沒有使用，市長說三樓沒有使用了，把鑰匙交給他等語（
    見本院上訴卷第三０五、三０六頁）觀之，該舊圖書館三樓
    原有學生自修，嗣於九十年七月底因沒有使用始交出鑰匙，
    故所謂三樓尚有民眾閱讀等情，顯與事實不符，純係卸責之
    詞，要不足取。吳水旺嗣於本院前審辯稱：約十月初，我過
    去看那邊的情形，發現現三樓有人出入，我上去看過，有人
    在那邊打電話，也有人在看書。」「打電話的用一張桌子，
    有幾個人在邊看書。」（見本院上訴卷第三０七、三０八頁
    ），則係事迴護被告丁○○之詞，不足採信。
(八)綜上所述，被告丁○○係永康市市長，明知永康市舊圖書館
    係永康市公所供公眾使用之財產，不得變更使用用途，竟以
    該處作為其競選立法委員電話拜票之處所，其明知違背法令
    ，而就其主管事務直接圖利之犯行至為明灼。本件事證已臻
    明確，被告丁○○圖利犯行堪以認定，應依法論科。
三、原審因認被告丁○○犯行罪證明確，予以論科，固非無見。
    惟原審法院認定永康市公所舊圖書館於九十年九月三日至
    九十年十月三日之水費計八十七元，係由永康市公所以公款
    支付，故九十年九月二十六日起至九十年十月三日止之八日
    水費，即非丁○○繳納，因而認定被告丁○○圖得不法利益
    二十二元，則有違誤；又認丁○○與乙○○、陳柏村為共
    同正犯，委有未合（陳柏村業經判決無罪確定，乙○○則詳
    如後述）；丁○○僅使用永康市公所舊圖書館第三層樓，
    原判決以整棟之租金核算不正利益，亦有不當；公訴人起
    訴丁○○圖利徐正雄部分，亦屬不能證明（詳如後述）．原
    判決亦予丁○○論罪，要屬違誤。原審疏未詳查，遽依予論
    科，自有違誤，被告上訴意旨否認犯罪，指摘原判決不當，
    固無可取，然原判決既有可議，自應由本院將原審判決被告
    丁○○部分撤銷改判之。
四、被告丁○○行為後貪污治罪條例第六條，業於九十年十一月
    七日修正公布，同年月九日施行，修正後貪污治罪條例第六
    條第四款規定：「對於主管或監督之事務，明知違背法令，
    直接或間接圖自己或其他私人不法利益，因而獲得利益者，
    處五年以上有期徒刑，得併科新臺幣三千萬元以下罰金」，
    其犯罪構成要件較行為時舊法之規定為嚴，即新法認定行為
    人必須明知違背法令，致獲得利益為要件，採結果犯，因其
    法定刑與舊法之法定刑相同，比較新、舊法之結果，新法對
    於被告並無不利，故應適用裁判時之新法。核被告丁○○所
    為，係犯修正後貪污治罪條例第六條第一項第四款之對於主
    管事務直接圖利罪。公訴人移送併辦之九十年度偵字第一三
    七三六號案件與本案係事實上一罪之關係，應併予審理，附
    此敘明。查被告丁○○犯罪所圖不正當利益僅四千三百三十
    二元，尚在五萬元以下，自應依貪污治罪條例第十二條第一
    項減輕其刑。又被告丁○○犯罪所圖不正當利益四千三百三
    十二元，數目不多，且自接受調查以來，坦承使用永康市舊
    圖書館三樓，誠心接受處罰，若對被告丁○○處以上述徒刑
    ，情輕法重，在客觀上足以引起一般人的同情，犯罪的情狀
    可以憐憫，乃依刑法第五十九條規定，再酌量遞減其刑。爰
    審酌被告丁○○為公務員，未知潔身自愛，利用為永康市市
    長主管全市業務之機會，為順利當選立法委員，圖自身不法
    之利益，將舊圖書館三樓作為其競選立法委員電話拜票之處
    所，及所圖得之利益僅四千餘元，暨犯罪後之態度等一切情
    狀，量處有期徒刑一年三月，以示懲儆。又依被告犯罪之性
    質，認有宣告褫奪公權之必要，併依貪污治罪條例第十七條
    、刑法第三十七條第二項規定，宣告被告丁○○褫奪公權二
    年。又貪污治罪條例第十條第一項：「犯第四條至第六條各
    款之罪者，其所得財物應予追繳，並依其情節分別沒收或發
    還被害人」，其應追繳者，以實施犯罪所得之財物為限，如
    無所得，即無沒收或追繳之可言（最高法院五十四年台上字
    第二六五號、七十四年度台上字第一三五五號判例參照）。
    本件被告丁○○所犯直接圖利罪，圖利之對象為被告丁○○
    不法之利益，依前開判例意旨，即無庸宣告沒收追繳。被告
    丁○○及其辯護人請求為緩刑宣告，然被告丁○○另犯有貪
　　污治罪條例罪，為原審八十七年度訴字第四三九號案判處有
　  期徒刑六年，褫奪公權五年（現仍在本院九十三年度重上更
    二字第五七六號案審理，有被告全國前案紀錄表可憑），自
    不宜為緩刑之諭知，併予敘明。
五、公訴意旨另以：丁○○承前同一圖利之概括犯意，明知公務
    員除依法令外，不得兼任他項公職或業務，同時公務員亦不
    得擔任助選員，其為使徐正雄擔任其競選立法委員之助選員
    ，竟於九十年四月二十三日聘請徐正雄擔任永康市公所工務
    局之司機，每月支領二萬一千元之薪資。徐正雄實則擔任丁○○競選立法委員之助選員，並未實際在永康市公所內擔任
    臨時單工之職務，竟以公款支付丁○○個人競選工作之用。
    迄九十年十月間，因有公所人員質疑徐正雄之身分，徐正雄
    乃於九十年十月三十日辭去該職，續在丁○○競選立法委員
    之競選總部內工作，徐正雄計支領十三萬一千六百元，而使
    丁○○減省該部分之支出而圖得不法利益。經查：
(一)公訴人認被告丁○○涉有上開圖利罪嫌，無非以證人徐正雄
    於法務部調查局台南縣調查站及於檢察官偵查中之供述，為
    論罪依據。據證人徐正雄於接受調查員訊問時證稱：「當時
　　丁○○邀我到他競選服務處幫忙，且要求我仍每天在服務處
 　 幫忙，所以我才要求丁○○必須支薪，我才能向我的父親有
    所交代，之後丁○○才答應以每個月二萬一千元聘用我．．
    自九十年四月二十三日起，至服務處成立前，丁○○是要我
    在永康市公所一樓市長室招待選民，泡茶聊天。我在丁○○
    前述永康市競選服務處幫忙一段時間後，即積極協助競選總
    部成立事宜」、「（丁○○如何支付你每月二萬一千元之協
    助打理競選服務處或總部之工作費？）丁○○在同意支付我
    每月二萬一千元之助選工作費後，即要求我填寫一份履歷表
    及相關永康市公所的求職資料，之後，並要求我在永康市農
    會開立一活儲帳戶」、「（前述你助選所領款項，是否由永
    康市公所公款支付，其給付名目為何？）丁○○是以讓我掛
    名永康市公所工務課技術單工為名，直接由公所公款撥入我
    前述帳戶內」、「（前述丁○○要你掛名臨時技術單工之名
    支付你幫他在競選總部、服務處打理選舉事務，期間你有無
    確實從事臨時技術單工之工務事項？）大部分我都是從早上
    八時十分至下午五時二十分均在丁○○之競選總部或服務處
    幫忙選舉事務，只是偶而工務課課長因公外出會打電話找我
    駕公務車充當司機載他出去，但這六個半月期間大概只有七
    、八次，另丁○○怕別人說話，偶而也會要我陪同他外出拜
    票，並要我以陪市長視察之名，紀錄人行道破損、路面及路
    燈損壞情形，惟其填寫之紀錄也沒幾次」、「（前述你既自
    八時十分至下午五時二十分均在丁○○競選總部或服務處幫
    忙選舉事務，如何能按時在永康市公所之簽到簿上簽到、簽
    退？）因丁○○原先競選服務處在市公所旁，所以我均能按
    時簽到退，再到服務處全程幫忙選舉活動，搬到競選總部後
    ，因距離較遠，所以我都每隔二、三日才到市公所補簽到、
    簽退，但實際我都沒有到市公所上班」等語（見第一三二六
    八號偵查卷第四十五頁至四十八頁背面），於檢察官偵訊時
    證稱：「我去幫丁○○助選我希望我可支薪，他給我每月二
    萬一千元」、「（為何用永康市公所名義？）是（即被告丁○○）市長安排」等語（見第一三二六八號偵查卷第六十一
　  至六十三頁）。
(二)然徐正雄於原審及本院上訴審一再陳稱其調查筆錄所述是被
    誘導。於原審證稱：伊於九十年四月二十三日有至工務課上
    班工作，名義上是擔任工務課司機，但因工務課已經另有司
    機，所以伊負責陪市長丁○○、工務課長出去考察，如果工
    務課司機沒辦法來工作，伊曾代替為司機職務；九十年十月
    三十一日離職，是市長機要秘書認為伊是市長的學弟，上班
    不是很認真，他們（指機要秘書、工務課長等人）常找不到
    人，質疑伊之能力，伊覺得委曲，就離職，九十年四月二十
    三日到職時，伊還沒聽說丁○○要競選，伊在調查站之陳述
    是被誘導的，因為在調查站已經這樣講，所以在檢察官面前
    ，也作同樣的陳述等語（見一審卷(一)第二五四至二五七頁）
    。於本院上訴審證稱：「（你在調查站所為的證詞，與在檢
    察官訊問中所說是被誘導訊問，你是如何被誘導？）調查員
    先告訴我這個案件與我無關，是丁○○的事情，只要我配合
    辦案就會讓我早點回去，那天剛好我太太因心臟病在醫院。
    」「（這樣並沒有誘導？）製作筆錄的時候有一些與事實不
    符，我有意見，調查員就把我帶出來在走廊上說這與我無關
    。」「（你是被問到什麼問題調查員才把你叫道走廊？）他
    是說我去那裡不是純粹開車，我說我有好多次開車載課長及
    課裡面的人出去，調查員只寫二、三次，就這點我有意見，
    那時有一位調查員就把我叫到走廊去，告訴我說這是丁○○
    的事，叫我配合說就好。」「（其他還有說什麼？）就說這
    是丁○○的事，叫我配合，那時剛好我聽到有里長被收押，
    所以我心理害怕。」（見本院上訴卷第二四五至二四九頁）
    。經傳訊調查員歐慶瑞否認有誘導訊問之情事（見本院上訴
    卷第二四九頁），無法證明徐正雄所稱其調查筆錄所述是被
　　誘導為真實。惟按被告以外之人於檢察事務官、司法警察官
　  或司法警察調查所為之陳述，與審判中不符時，除具有刑事
    訴訟法第一百五十九條之五之情形外，其先前之陳述具有較
    可信之特別情況，且為證明犯罪事實所必要者，始得為證據
    ，此觀刑事訴訟法第一百五十九條之一、第一百五十九條之
    二、第一百五十九條之五等規定自明。是證人正雄於法務部
    調查局台南縣調查站及於檢察官偵查中之供述，是否得採為
    被告丁○○犯罪之證據，則視其於法務部調查局台南縣調查
    站及於檢察官偵查中之供述，是否核與事實相符，具有較可
    信之特別情況為斷。
(三)證人徐正雄固於調查時證稱：「當時丁○○邀我到他競選服
    務處幫忙，且要求我仍每天在服務處幫忙，所以我才要求丁○○必須支薪，我才能向我的父親有所交代，之後丁○○才
    答應以每個月二萬一千元聘用我．．自九十年四月二十三日
    起，至服務處成立前，丁○○是要我在永康市公所一樓市長
    室招待選民，泡茶聊天。」然據被告丁○○辯稱：伊至九十
    年五月間始決定參選立法委員，不可能於九十年四月間即聘
    請徐正雄至伊服務處幫忙等語，並於原審舉出證人即永康市
    東橋里里長許邦畿、鹽州里里長劉坤仲、永康市公所秘書蔡
    北淇證實明確（見一審卷(二)第六、八、四十一頁），並據證
    人即推薦徐正雄予丁○○之沈清泉證稱：「（當初你引介徐
    正雄給丁○○，丁○○有無提到要徐正雄幫他助選？）沒有
    。因當時丁○○也沒有確定是否有工作可以讓徐正雄做。」
    「（當時丁○○有無要徐正雄幫他選舉？）沒有。」（見一
    審卷(二)第三十九頁），且永康市公所秘書蔡北淇證稱：「（
　　丁○○何時決定要參選？）不知道。七月份時我不知道他要
　  參選的事情，他沒有告訴我，我也不知道，到七月底八月初
    ，有里長到辦公室，我才知道丁○○想要選舉。如果我知道
　  丁○○要選舉，我就不會來永康市公所工作，因他要是參舉
    ，我就要幫他，我家人不同意我參與選舉的事情。」（見一
    審卷(二)第四十一頁），而立法委員選舉係於九十年十二月一
    日舉行，衡諸一般社會競選常情，候選人雖無不儘早籌備、
    規劃、拜票，但無證據顯示被告丁○○於九十年四月間即決
    定要競選選，是證人徐正雄上開所述，既無證據可資證明與
    事實相符，自不具有較可信情況。
(四)證人徐正雄於九十年四月二十三日起至九十年十月三十日止
    任職台南縣永康市工務課擔任臨時技術單工，月薪二萬一千
    元，計領取十三萬一千六百元之薪資乙節，有台南縣永康市
    公所所屬臨時技術單工薪資表附卷足稽。然證人徐正雄均有
    按時簽到、簽退，有徐正雄於永康市公所工務課任職之簽到
    、簽退紀錄可憑，且據永康市公所人事主任丙○○證稱：「
    （永康公所人員上下班簽到簽退如何管？）以簽到簿上下班
　　簽到退，上班前十分鐘拿到簽到處供簽到，上班時間到即收
  　回人事室。」「（是否每天都要做的？每天簽幾次？）上午
 　 八時及中午十三點半，下午五時半。」「（人事控管是否全
    部人員均一樣？）是的，正式人員及臨時人員均一樣。」「
    （是否包括臨時單工？）是的。」「（簽到退是否在上下班
    時即將程序完成，可否補簽？）當時即完成，不到即蓋曠職
    ，不可再補簽。」（見本院更一卷第一六五、一六六頁），
    證明徐正雄依規定簽到、簽退上班。且徐正雄擔任永康市公
    所之臨時單工時，確有從事駕駛公務車、協助永康市公所工
    務課技士測量等事務，詳如後述，是徐正雄於調查時所述：
    「因丁○○原先競選服務處在市公所旁，所以我均能按時簽
    到退，再到服務處全程幫忙選舉活動，搬到競選總部後，因
    距離較遠，所以我都每隔二、三日才到市公所補簽到、簽退
    ，但實際我都沒有到市公所上班」等語，自無可信。
(五)證人徐正雄於本院前審證稱：我比較常跟課長一起出去，有
    留紀錄在課長那裡，我會記哪些地方需要維修，拿給課長，
    再由課長交給其他單位執行，有時里民找我，我會騎機車出
    去查看。」證明確實有到永康市公所工務課上班，並據永康
    市公所工務課長甲○○於本院上訴審證稱：「（徐正雄是否
    工務課的臨時工？）他的編制是司機，以司機的薪水僱用。
    有時候他開工務車，有時候幫課裡的技士測量，有時跟我出
    去幫我紀錄。」「（徐正雄出外查知哪些地方壞掉要修理，
    是否全告知你？）有，他有寫紀錄回來，跟我報告。」「（
    平時徐正雄在哪裡辦公？）在我課裡辦公，課裡有二十幾人
    ，沒什麼固定位置，他是臨工，他比較會溜班。」（見本院
    上訴卷第二六一至二六三頁），於本院更一審證稱：「（徐
    正雄在九十年四月至十月間有無實際在永康公所任臨時單工
    之工作？）有。做一般路面及水銀燈之維修。技士有測量時
    有請他協助，也有在出去時開公務車。」（見本院更一卷第
    一六七頁），永康市公所工務課技士戊○○亦證稱：「（你
    曾與徐正雄一組工作過？徐正雄有無與其他技士同出去過？
    ）是的，由課長派，有過一、二次，因其不是本科的，出去
    工作效率不好。我們工務局有五、六個技士，其他技士是否
    每個都有請他協助，我也不知道。我第一次是因課長說可請
    徐正雄協助，我就請他去，但他對業務不熟，能幫忙的有限
    。」證實（見本院更一卷第一七二頁），且徐正雄於原審提
    出之其業務承辦之永康市公所市政考察、辦理情形為證（見
    一審卷(一)第二七八至二八三頁），亦據證人甲○○證明為徐
    正雄當時之工作紀錄（見本院更一卷第一七七頁），均足證
    明徐正雄擔任永康市公所之臨時技術單工時，確有從事者駕
    駛公務車、協助永康市公所工務課技士測量等事務。是被告
    丁○○聘任徐正雄擔任永康市公所臨時單工，徐正雄確有從
    事工作，徐正雄依規定領取薪資，徐正雄縱有溜班情事，亦
    係其上班工作不力之情形，被告丁○○自無圖利行為可言。
    至徐正雄於調查時所述：丁○○是要我在永康市公所一樓市
    長室招待選民，泡茶聊天。在丁○○永康市競選服務處幫忙
    一段時間後，即積極協助競選總部成立事宜云云，則據證人
    甲○○、戊○○證述不知情（見本院更一卷第一七０、一七
    三頁），尚難證明徐正雄於調查時所述，具有可信度。縱經
    原審質之徐正雄：「工務課的司機有幾位？」「工務課的臨
    時技工有幾位？」「工務課人員有哪些？」時，均答以：「
    不知道、不清楚」，再質之：「在工務課辦公除了跟課長、
    市長出去考察，其他時間沒有事作？」答：「是」，「你的
    業務與工務課人員有無來往？」答：「無，我登記完後就直
    接交資料給課長，其他如何處理，我不知道」（見一審卷(一)
    第二五七、二五八頁），認徐正雄於工務課工作達半年之久
    ，竟與工務課之人員無業務之往來、對工務課之人員、編制
　　等事務毫無所悉，似未曾在永康市公所工務課工作，然徐正
　  雄確在工務課工作，詳如前述，亦因徐正雄時常溜班，工作
    不力，為工務課長甲○○向市長即被告丁○○反應，為被告
    丁○○於九十年十月將之辭退，詳如後述，故不能以徐正雄
    ，與工務課之人員間無往來、對工務課之人員、編制等事務
    毫無所悉，遽以認定證人徐正雄並未至永康市公所工務課任
    職。
(六)據證人徐正雄於原審證稱：伊於九十年四月二十三日有至工
    務課上班工作，名義上是擔任工務課司機，但因工務課已經
    另有司機，所以伊負責陪市長丁○○、工務課長出去考察，
    如果工務課司機沒辦法來工作，伊曾代替為司機職務；九十
    年十月三十一日離職，是市長機要秘書認為伊是市長的學弟
    ，上班不是很認真，他們（指機要秘書、工務課長等人）常
    找不到人，質疑伊之能力，伊覺得委曲，就離職，九十年四
    月二十三日到職時，伊還沒聽說丁○○要競選，伊在調查站
    之陳述是被誘導的，因為在調查站已經這樣講，所以在檢察
    官面前，也作同樣的陳述等語（見第一審訴字卷(一)第二五四
    至第二五七頁），而徐正雄因工作不力，時常溜班，為工務
    課長向市長即被告丁○○反應，為被告丁○○於九十年十月
    將之辭退，為工務課長甲○○於原審及本院、秘書蔡北淇於
    原審述明確（見一審卷(二)第　四十二、四十三、四十四頁、
    本院更一卷第一六八頁），由此可證明徐正雄確實在永康市
    公所任職，係因工作不力，於九十年十月底為被告丁○○將
    之辭退。苟被告丁○○是因要競選立法委員才聘請徐正雄，
    何以在十月底選戰正熱烈開時（立法委員選舉於九十年十二
    月一日舉行），竟將之辭退，實與一般社會常情有違。是徐
    正於調查筆錄所述：被告丁○○是因要競選立法委員才聘請
    徐正雄等語，與事實有違，自不具可信情況。
(七)原判決以：「況經本院翻閱向台南縣永康市市公所調取九十
    年四月至同年十月間工務課之七本差單紀錄，並無證人徐正
    雄之出差紀錄，以證人徐正雄自稱時常駕駛公務車外出，並
    協助技士測量之工作性質，長達半年之差單紀錄中，竟無證
    人徐正雄之出差紀錄，實令人匪夷所思。益證證人徐正雄於
    調查員訊問及檢察官偵訊時所稱：平常在丁○○競選服務處
    任職，並未至永康市公所工務課上班等語屬實。」惟原審所
    參閱之差單紀錄係公所人員出差紀錄，依憑差單紀錄請領津
    貼，此僅限編制內之人員可請領，徐正雄係臨時單工，不可
    領取津貼，故無差單紀錄，並據永康市市公所人事主任丙○○、工務課長甲○○證實（見本院更一卷第一六六、一六八
    頁），故原審向永康市市公所調取九十年四月至同年十月間
    工務課之七本差單紀錄，無徐正雄之出差單，即認定徐正雄
    並非在永康市公所任職，顯有違誤。
(八)綜上所述，徐正雄於法務部調查局台南縣調查站（下稱調查
    站）及於檢察官偵查中之供述，尚與事實不符，不具有較可
    信之特別情況，自不能採為被告丁○○不利之證據。公訴人
    起訴丁○○以聘請徐正雄擔任工務局臨時單工之名義，以市
    公所公款僱使徐正雄擔任其競選立法委員之助選員，犯有圖
    利罪嫌，犯罪則屬不能證明。因公訴人認此部分與上開論罪
    部分有連續犯裁判上一罪關係，乃不另為無罪判決之諭知。
貳、被告乙○○部分：
一、公訴意旨略以：乙○○自七十六年一月十六日起擔任永康市
    市公所之出納，係依據法令從事公務之人員。丁○○（八十
    三年三月一日起擔任台南縣永康市市長）主管綜理全市事務
    ，含永康市公用財產之管理使用及臨時單工之聘任。乙○○
    竟與丁○○基於圖利丁○○之共同犯意聯絡，明知台南縣政
    府頒印之「台南縣縣有財產管理自治條例」規定公用財產應
    依預定計畫及規定用途或事業目的使用，非基於事實需要並
    報經縣政府核准，不得變更用途，另作他用，竟未報經台南
    縣政府核准，於九十年六月間，知悉址設台南縣永康市○○○路六五三巷二號永康市舊圖書館休館中，丁○○即向不知
    情之圖書館管理人員吳水旺索取圖書館之鑰匙，吳水旺鑑於
    尚有圖書設備未搬遷及圖書館開放學生自修至九十年七月底
    ，故於九十年七月底始將台南縣永康市舊圖書館三樓之鑰匙
    交予丁○○所指定之乙○○。乙○○於九十年九月下旬即聯
    繫九如通訊行負責人吳榮宗，將原設台南縣永康市○○○路
    六五一號之電話線遷移至永康市舊圖書館三樓，待吳榮宗遷
    移電話線施工完畢，乙○○即將永康市舊圖書館三樓鑰匙交
    予陳柏村，丁○○、乙○○即於九十年九月二十六日起利用
    永康市舊圖書館三樓休館閒置之機會，使用該圖書館三樓，
    作為丁○○參選立法委員競選之處所，供鄭金釵、李林玉金
    、呂冠儀等人撥打電話予台南縣選民作為電話拜票之用。嗣
    於九十年十一月十五日因台灣台南地方法院檢察署檢察官勘
    查民眾檢舉附近竊電情事，意外發現上情，丁○○、乙○○
    、陳柏村始停止使用該處，致丁○○減省水費二十二元及租
    借同等面積之場地費用一萬二千九百九十五元之支出，合計
    圖得不法利益一萬三千零十七元。因認乙○○涉有貪污治罪
    條例第六條第四款罪嫌。
二、公訴意旨認被告乙○○涉有前揭犯行，無非以：被告乙○○一直是直接參與共同被告丁○○之競選事宜，該舊圖書館
    三樓鑰匙亦係由圖書館管理人員吳水旺交給乙○○，且被告
    乙○○為永康市公所出納，對於該舊圖書館，應明知不得變
    換私用或借給他人使用等情。
三、訊據上訴人即被告乙○○固不否認其自五十八年起即任職於
    永康市公所，伊聽從被告丁○○之指示自吳水旺處接獲永康
    市舊圖書館三樓之鑰匙後，由伊聯繫九如通訊行負責人吳榮
    宗遷移電話線，提供選舉人名單予服務小姐，伊並聘請呂冠
    儀在永康市舊圖書館三樓擔任服務小姐等事，惟矢口否認有
    圖利犯行，辯稱：丁○○係伊上司，伊均是聽從丁○○之指
    示辦理云云。
四、按犯罪事實應依證據認定之，無證據不得推定其犯罪事實，
    刑事訴訟法第一百五十四條定有明文。又刑事訴訟法第一百
    六十一條已於九十一年二月八日修正公布，修正後同條第一
    項規定：檢察官就被告犯罪事實，應負舉證責任，並指出證
    明之方法。本件雖係檢察官於上開規定修正公佈前起訴，然
    基於程序從新之法理，自亦應適用該規定，合先敘明。因此
    檢察官對於起訴之犯罪事實，應負提出證據及說服之實質舉
    證責任。倘其所提出之證據，不足為被告有罪之積極證明，
    或其闡明之證明方法，無從說服法官以形成被告有罪之心證
    ，基於無罪推定之原則，即應為被告無罪判決之諭知，此有
    最高法院九十一年度台上字第五五九七號、九十二年度台上
    字第一二八號、第七一一號判決一致意旨可資參照。足見刑
    事訴訟法修正後，檢察官檢察官對於起訴之犯罪事實，應負
    實質舉證責任，其所提證據之證明力必須達於使法院確信起
    訴之犯罪事實為真實程度，倘其證明力尚未達到此一程度，
    而有合理懷疑存在者（最高法院年七十六年台上字第四九八
    六號判例意旨參照），既無從說服法官以形成被告有罪之心
    證，即係未盡其舉證責任，基於無罪推定及被告無自證無罪
    之原則，即應為被告無罪判決之諭知。
五、經查被告乙○○有參與被告丁○○競選立法委員之競選活動
    ，並使用該舊圖書館三樓等情，固為渠所坦承。公訴人認被
    告乙○○涉有上開圖利罪嫌，無非以乙○○於偵查中供稱：
    伊自五十九年起即進入永康市公所服務一直都在財政課服務
　　；陳柏村是丁○○競選總部人員，市長丁○○曾交待有關競
  　選總務之事宜，要伊多加配合，所以陳柏村向伊請款，伊亦
    直接支付予他，此次陳柏村要拿圖書館鑰匙，伊亦不疑有他
    ，直接將鑰匙交給他，讓他使用該圖書館進行電話拜票；丁○○於九十年九月七日曾匯四百萬元至永康農會伊之帳戶，
    由伊負責保管，其間共支付三百六十六萬九千六百十八元作
    為競選費用等語（見第一三二六八號偵查卷第四十九頁背面
    至第五十二頁背面），為論罪依據。惟公訴人起訴意旨認被
    告乙○○所犯貪污治罪條例第六條第四款之罪嫌，其前提應
    為被告乙○○與共同被告丁○○基於圖利丁○○之共同犯意
    聯絡，對於台南縣政府頒印之「台南縣縣有財產管理自治條
    例」規定公用財產應依預定計畫及規定用途或事業目的使用
    ，非基於事實需要並報經縣政府核准，不得變更用途，另作
    他用，被告乙○○明知共同被告丁○○未經永康市公所之正
    式租用程序，未給付租金，無償使用該圖書館三樓之場地，
    作為其競選總部之秘密處所，以及供服務小姐打電話拜票之
    場所等情。然查被告乙○○何以明知上情，起訴意旨並未有
    隻字片語敘明其論據，且被告乙○○雖為永康市公所出納，
    並非財產管理之人員，有臺南縣永康公所九十四年三月二十
    四日所財字第０九四００一０四九二號函示；「林員於本所
    服務期間未曾擔任（辦理）過『財產管理』之業務。」，附
    有服務證明書乙紙足憑（見本院更一卷第八十二、八十三頁
    ），渠對於台南縣政府頒印之「台南縣縣有財產管理自治條
    例」規定公用財產應如何依預定計畫及規定用途或事業目的
    使用等何能知悉；況查共同被告丁○○自八十三年三月一日
    起擔任台南縣永康市市長，主管綜理全市事務，依社會一般
    認識，市長自有使用上揭舊圖書館之權，至市長有否經正式
    之租用程序，有無未給付租金，實非他人所得瞭解，自難因
    被告乙○○有參與共同被告丁○○之競選活動，曾代丁○○
　　支付競選費用，遽推論渠明知共同被告丁○○未經永康市公
　  所之正式租用程序，未給付租金，無償使用該舊圖書館，具
    有圖利犯意。又據被告乙○○於偵查中供稱：「陳柏村是丁○○競選總部人員，市長丁○○曾交待有關競選總務之事宜
    ，要伊多加配合，所以陳柏村向伊請款，伊亦直接支付予他
　　，此次陳柏村要拿圖書館鑰匙，伊亦不疑有他，直接將鑰匙
　  交給他，讓他使用該圖書館進行電話拜票。」等語，該陳柏
    村部分，亦經公訴人認與乙○○涉有上開圖利罪共同犯意起
    訴，業經判決無罪確定，此部分自無法作為被告不利之論據
    。綜上各情相互參酌，依起訴意旨尚難據以確信上開待證之
    構成要件事實為真實，其證明力尚有不足，尚有合理懷疑存
    在；復查無其他積極證據足資證明被告乙○○明知共同被告
    丁○○未經永康市公所之正式租用程序，未給付租金，無償
    使用該圖書館三樓之場地，作為其競選總部之秘密處所，以
    及供服務小姐打電話拜票之用。原審未予詳加審查，遽為被
    告乙○○論罪科刑之判決，尚有未洽。被告乙○○上訴意旨
    ，否認犯罪，指摘原判決不當，為有理由，自應由本院將原
    判決被告乙○○部分予以撤銷改判，為被告乙○○無罪判決
    之諭知。
、據上論斷，應依刑事訴訟法第三百六十九條第一項前段、第
    三百六十四條、第二百九十九條第一項前段、第三百零一條
    第一項，修正後貪污治罪條例第二條、第六條第一項第四款
    、第十二條第一項、第十七條，刑法第十一條前段、第二條
    第一項但書、第五十九條、第三十七條第二項，判決如主文
    。
本案經檢察官姜麗儒到庭執行職務。
中　華　民　國　　　94　　　年　　7　　月　　 27　　　日
            刑事第一庭審判長法官　蔡　長　林
                            法官　田　平　安
                            法官　陳　顯　榮
以上正本證明與原本無異。
如不服本判決，應於收受本判決後十日內向本院提出上訴書狀。
其未敘述上訴理由者並得於提起上訴後十日內向本院補提理由書
狀（均須按他造當事人之人數附繕本）「切勿逕送上級法院」。
　　　　　　　　　　　　　書記官　李　培　薇
中　華　民　國　　　94　　　年　 　7　　月　　28　　　日
附錄本案論罪科刑法條全文：
貪污治罪條例第六條第一項第四款：
　有下列行為之一者，處五年以上有期徒刑，得併科新台幣三千
萬元以下罰金：四對於主管或監督之事務，直接或間接圖私人不
法之利益者。
